臺灣高等法院臺中分院刑事判決
110年度上訴字第1423號
上  訴  人  臺灣臺中地方檢察署檢察官
被      告  楊建華
上列上訴人因傷害等案件，不服臺灣臺中地方法院109年度訴字
第2853號中華民國110年1月27日第一審判決（起訴案號：臺灣臺
中地方檢察署109年度偵緝字第1409號），提起上訴，本院判決
如下：
    主    文
原判決撤銷。
楊建華犯毀損他人物品罪，累犯，處拘役伍拾伍日，如易科罰金
，以新臺幣壹仟元折算壹日。又犯傷害罪，累犯，處有期徒刑陸
月，如易科罰金，以新臺幣壹仟元折算壹日。
    犯罪事實
一、緣楊建華懷疑陳○○前將其傷害林俊安之事報警處理，竟基於
    毀損他人物品、傷害之犯意，於民國109年4月8日20時8分許
    ，在臺中市○區○○路○段000號某檳榔攤，持其所有螺絲起子
    （未扣案）敲擊陳○○持用之行動電話面板，致該行動電話面
    板破裂而損壞之，足以生損害於陳○○；並拿取塑膠椅朝陳○○
    腿部丟擲，復而以腳踹踢陳○○左肩，或以徒手毆打、或持老
    虎鉗(未扣案）、螺絲起子朝陳○○身體揮打，又持現場置放
    之空飲料罐丟擲陳○○身體，並以手拽住倒地之陳○○頭髮後拖
    行，致陳○○受有頭部外傷併腦震盪症候群、胸部挫傷、左側
    肩膀挫傷及頭皮顏面撕裂傷等傷害，楊建華同時對陳○○恫嚇
    稱：「報警，我打死你」、「我在這裡處理4、5個了，我沒
    在怕」等語，以此將加害陳○○生命、身體之事加以恐嚇，使
    陳○○因此心生畏懼，致生危害於安全。嗣經陳○○報警處理，
    始悉上情。
二、案經陳○○訴由臺中市政府警察局第三分局報告臺灣臺中地方
    檢察署（下稱臺中地檢署）檢察官偵查起訴。
    理    由
壹、證據能力部分
一、按被告以外之人（包括證人、鑑定人、告訴人、被害人及共
    同被告等）於審判外之陳述，雖不符刑事訴訟法第159條之1
    至之4等之規定，而經當事人於審判程序同意作為證據，法
    院審酌該言詞陳述或書面陳述作成時之情況，認為適當者，
    亦得為證據；當事人、代理人或辯護人於法院調查證據時，
    知有刑事訴訟法第159條第1項不得為證據之情形，而未於言
    詞辯論終結前聲明異議者，視為有前項之同意，同法第159
    條之5定有明文。立法意旨在於傳聞證據未經當事人之反對
    詰問予以核實，原則上先予排除，惟若當事人已放棄反對詰
    問權，於審判程序中表明同意該等傳聞證據可作為證據，或
    於言詞辯論終結前未聲明異議，則基於尊重當事人對傳聞證
    據之處分權，及證據資料愈豐富，愈有助於真實發見之理念
    ，且強化言詞辯論主義，使訴訟程序得以順暢進行，上開傳
    聞證據亦均具有證據能力。本案所引用被告以外之人之陳述
    ，雖查無符合刑事訴訟法第159條之1至之4之情形，惟經檢
    察官、被告對於本判決以下所引用被告以外之人於審判外所
    為陳述之證據能力，於本院審理時均表示無意見，同意有證
    據能力（見本院卷第93頁至第94頁），且於法院調查證據時
    ，知有刑事訴訟法第159條第1項不得為證據之情形，亦未於
    言詞辯論終結前聲明異議（見本院卷第94頁至第95頁），茲
    審酌該等言詞陳述之情況，並無不宜作為證據之情事，依刑
    事訴訟法第159條之5規定，自均有證據能力，應予敘明。
二、另本院以下所引用之非供述證據，均與本件事實具有自然關
    聯性，且核屬書證、物證性質，又查無事證足認有違背法定
    程式或經偽造、變造所取得等證據排除之情事，復經本院依
    刑事訴訟法第164條、第165條踐行物證、書證之調查程序，
    亦堪認均有證據能力。
貳、認定犯罪事實所憑之證據及理由 
    上揭犯罪事實，業據被告楊建華（下稱被告）於原審準備程
    序及原審暨本院審理時均坦承不諱（見臺灣臺中地方法院【
    下稱臺中地院】109年度訴字第2853號卷【下稱原審卷】第7
    8頁、第84頁；本院卷第96頁），核與證人即告訴人陳○○（
    下稱告訴人）於警詢及偵訊時證述相符（見臺中市政府警察
    局第三分局中市警三分偵字第1090015966號刑案偵查卷【下
    稱警卷】第51頁至第63頁；臺中地檢署109年度偵字第17879
    號偵查卷【下稱偵卷】第48頁），且有職務報告1紙、指認
    犯罪嫌疑人紀錄表暨真實姓名對照表3紙、澄清綜合醫院診
    斷證明書1紙、現場照片3張、現場監視器錄影畫面翻拍照片
    22張、職務報告1紙、行動電話照片2張在卷可稽(見警卷第5
    頁、第67頁至第71頁、第87頁、第95頁、第97頁至第109頁
    ；偵卷第59頁、第61頁）；此外，復經原審勘驗現場監視器
    錄影光碟屬實，此有原審勘驗筆錄1份附卷供參（見原審卷
    第72頁至第78頁），足認被告之自白與事實相符，本案事證
    明確，被告前揭犯行均堪認定，應予依法論科。
參、法律之適用　　
一、核被告所為，係犯刑法第354條之毀損他人物品罪與同法第2
    77條第1項之傷害罪。又恐嚇危害安全係以惡害相通知之危
    險行為，傷害人之身體係付諸實現之實害行為，被告於傷害
    告訴人過程中，先係恐嚇告訴人後，繼續實施毆打告訴人之
    加害行為，其恐嚇之危險行為應為其後併隨實行傷害之實害
    行為所吸收，不另成立恐嚇危害安全罪。從而，起訴書雖認
    被告所犯傷害及恐嚇危害安全等罪間，犯意個別，行為互殊
    ，應分論併罰等語，容有誤會，附此敘明。
二、被告所犯1次毀損他人物品罪與1次傷害等罪間，犯意各別，
    行為互異，應予分論併罰。
三、累犯部分
    被告曾於105年間，因傷害等案件，經臺中地院以105年度審
    簡字第1286號判決判處有期徒刑3月確定，而於107年11月29
    日執行完畢，有臺灣高等法院被告前案紀錄表1份在卷可稽
    （見原審卷第17頁至第47頁），其受有期徒刑之執行完畢後
    ，5年以內故意再犯本案2件有期徒刑以上之各罪，均為累犯
    ，審酌被告所為之前科紀錄，本案所涉犯罪類型與前案相同
    ，並非一時失慮、偶然發生，而前罪之徒刑執行無成效，被
    告對於刑罰之反應力顯然薄弱，且被告並無司法院大法官釋
    字第775號解釋意旨所指個案應量處最低法定刑，又無法適
    用刑法第59條規定減輕其刑，而應依此解釋意旨裁量不予加
    重最低本刑之情形，爰依刑法第47條第1項規定各加重其刑
    。
肆、本院之判斷
一、原審判決以被告毀損、傷害罪證明確而予以依法論科，固非
    無見，然刑之量定，為求個案裁判之妥當性，法律固賦與法
    院裁量權，但此項裁量權之行使，並非漫無標準，仍應依刑
    法第57條規定，審酌行為人及其行為等一切情狀，為整體之
    評價，使罪刑均衡，輕重得宜。如偏執一端，致失出失入，
    自難謂為適法（最高法院87年度台上字第2672號判決意旨參
    照）。經核被告僅因細故即率爾對告訴人犯下毀損及傷害犯
    行，對法律紀律輕視程度高，又稱自己為街友，無法賠償告
    訴人損害，令告訴人於庭上表現痛苦與無奈，稱自己難道就
    如此倒楣遇上此事，被告自己也表示，可以判重一些等語（
    見本院卷第98頁），綜此檢察官上訴指謫原審判決量刑過輕
    ，為有理由，應由本院予以撤銷改判。
二、科刑審酌　　
    爰以被告之行為責任為基礎，審酌被告因懷疑告訴人過去曾
    有將其傷害林俊安乙事報警處理，竟心生不滿，不思以溝通
    方式解決爭執，反率爾以前揭手段對告訴人施加傷害，造成
    告訴人受有前開傷勢；又被告毀損告訴人使用之行動電話，
    造成前開財產上損失，所為實屬不該；考量被告犯後雖坦認
    犯行，然除未能與告訴人達成和解外，復表明其再來亦無能
    力賠償告訴人，致令告訴人精神痛苦，覺得自己橫遭禍害，
    兼衡被告具小學畢業學歷、目前為街友，擔任臨時工維生及
    家境貧寒之生活狀況，業據被告陳明在卷（詳個人戶籍資料
    查詢結果內教育程度註記欄之記載，見原審卷第15頁、第85
    頁）等一切情狀，分別量處如主文第2項所示之刑，並均諭
    知易科罰金之折算標準。
三、是否沒收之考量　　
    被告傷害告訴人或毀損他人物品使用之老虎鉗1支及螺絲起
    子1支，固為被告所有，業經被告陳明在卷(見原審卷第71頁
    ），未據扣案，現所在不明，復無證據證明現仍實際存在，
    既非屬違禁物，亦非屬應強制沒收之物，且屬價值不高、取
    得容易之物品，如追徵其價額，徒增執行上之勞費，並無必
    要性，且此追徵之諭知於本件顯欠缺刑法上之重要性，而不
    予宣告沒收及追徵其價額。
據上論斷，應依刑事訴訟法第369條第1項前段、第364條、第299
條第1項前段，刑法第277條第1項、第354條、第47條第1項、第4
1條第1項前段，刑法施行法第1條之1第1項，判決如主文。
本案經檢察官黃秋婷提起公訴，檢察官徐雪萍提起上訴，檢察官
謝謂誠到庭執行職務。 

中　　華　　民　　國　　110 　年　　8 　　月　　24　　日
            刑事第九庭   審判長法　官　紀  文  勝
                               法　官  姚  勳  昌
                               法　官  廖  健  男 
以上正本證明與原本無異。
如不服本判決應於收受送達後20日內向本院提出上訴書狀，其未
敘述上訴理由者，並得於提起上訴後20日內向本院補提理由書狀
（均須按他造當事人之人數附繕本）「切勿逕送上級法院」。因
疫情而遲誤不變期間，得向法院聲請回復原狀。 

                               書記官  洪  鴻  權 
　　　　　　　　　　　　　　　 
中　　華　　民　　國　　110 　年　　8 　　月　　24　　日